臺灣士林地方法院小額民事判決
                                 111年度士小字第1593號  
原      告  明台產物保險股份有限公司

法定代理人  松延洋介


訴訟代理人  陳振盛  
            莊友仁  
被      告  賴天安  

上列當事人間請求侵權行為損害賠償事件，本院於民國111年9月
7日言詞辯論終結，並判決如下：
    主  文
原告之訴駁回。
訴訟費用新臺幣壹仟元由原告負擔。
    事實及理由
一、原告主張：被告於民國110年2月8日17時08分許，騎乘車牌
    號碼000-0000號普通重型機車（下稱被告車輛），行經臺北
    市○○區○○路000號前時，致與訴外人阮嘉慶駕駛並所有，原
    告所承保之車牌號碼000-0000號自用小客車（下稱系爭車輛
    ）發生撞擊（下稱系爭車禍），造成系爭車輛受損，系爭車
    輛曾向原告投保車體損失險，事故發生時尚在保險期間內，
    原告業依保險契約賠付該車之必要修復費用，總計新臺幣（
    下同）24,218元（皆為工資費用），原告並依保險法第53條
    取得代位求償權。為此爰依侵權行為損害賠償及保險代位請
    求權之法律關係起訴請求被告給付系爭車輛之修復費用，並
    聲明：被告應給付原告24,218元，及自起訴狀繕本送達翌日
    起至清償日止，按年息百分之5計算之利息。
二、被告則以：我沒有撞到原告保戶的車輛，員警通知我的時候
    ，還對我的機車拍照，我的機車都沒有任何損傷，所以我並
    沒有碰撞到原告保戶的車輛等語，資為抗辯。並聲明：原告
    之訴駁回。
三、得心證之理由：
  ㈠按當事人主張有利於己之事實者，就其事實有舉證之責任。
    但法律別有規定，或依其情形顯失公平者，不在此限，民事
    訴訟法第277條定有明文。民事訴訟如係由原告主張權利者
    ，應先由原告負舉證之責，若原告先不能舉證，以證實自己
    主張之事實為真實，則被告就其抗辯事實即令不能舉證，或
    其所舉證據尚有疵累，亦應駁回原告之請求。
  ㈡經查，原告主張被告於上開時、地，騎車與原告承保之系爭
    車輛發生碰撞，造成系爭車輛受有損害之事實，為被告所否
    認，並以前詞抗辯，本件雖經原告提出汽車保險單、行車執
    照、駕駛執照、道路通事故當事人登記聯單、估價單、統一
    發票、汽車險賠款同意書、現場圖等在卷可稽，惟上開證據
    充其量僅能證明原告承保之系爭車輛有損害之事實，恐難證
    明被告於上揭時、地騎乘被告車輛時，有原告指稱碰撞系爭
    車輛，並肇致系爭車輛車身受損之事實，依照前開說明，自
    應由原告就被告確有過失且造成系爭車輛損害乙節，負實質
    舉證責任。
　㈢另關於本件原告指稱被告與其承保之系爭車輛於發生碰撞前
    之行車動向，經本院勘驗臺北市政府警察局士林分局所檢送
    之路口監視器錄影光碟，勘驗結果為：「圖1：文林路342號
    路口監視器畫面2021/02/08上午10:16:07顯示，原告保戶車
    輛(ASC-0282)停放於畫面右下方之路邊。圖2：文林路342號
    路口監視器畫面2021/02/08上午10:16:09顯示，原告保戶車
    輛(ASC-0282)停放於畫面右下方之路邊，被告騎乘車輛(NAL
    -3583)出現於畫面右下方之原告保戶車輛後方。圖3：文林
    路342號路口監視器畫面2021/02/08上午10:16:09顯示，原
    告保戶車輛(ASC-0282)停放於畫面右下方之路邊，被告騎乘
    車輛(NAL-3583)往原告保戶車輛右方前進。圖4：文林路424
    號對面燈桿路口監視器畫面2021/02/08上午10:16:04顯示，
    原告保戶車輛(ASC-0282)停放於畫面左上方之路邊，此時原
    告保戶車輛右側無任何車輛停放。圖5：文林路424號對面燈
    桿路口監視器畫面2021/02/08上午10:16:11顯示，原告保戶
    車輛(ASC-0282)停放於畫面左上方之路邊，被告騎乘車輛(N
    AL-3583)出現於原告保戶車輛右側之人行道上，與原告保戶
    車輛間有一定之距離。圖6：文林路424號對面燈桿路口監視
    器畫面2021/02/08上午10:16:17顯示，原告保戶車輛(ASC-0
    282)停放於畫面左上方之路邊，被告將車輛(NAL-3583)停放
    於原告保戶車輛右側之人行道上，與原告保戶車輛間有一定
    之距離」，此有本院勘驗筆錄及勘驗截圖在卷可佐（見本院
    卷第64至66頁），亦無法憑此認定被告騎乘車輛有撞擊系爭
    車輛，造成系爭車輛受損之事實存在，且原告並未提出其他
    證據足以證明被告車輛及系爭車輛發生碰撞之確實過程，則
    原告主張被告就系爭車禍有過失，應由被告負賠償責任乙情
    ，即因舉證不足，難認屬實，自非可採。
四、從而，原告依侵權行為及保險代位請求權之法律關係請求被
    告應給付原告24,218元，及自起訴狀繕本送達翌日起至清償
    日止，按年息百分之5計算之利息，為無理由，應予駁回。
五、本件係就民事訴訟法第436條之8第1項適用小額程序所為原
    告敗訴之判決，應依職權確定訴訟費用額為1,000元（第一
    審裁判費），應由原告負擔。
中　　華　　民　　國　　111 　年　　9 　　月　　21　　日
                  士林簡易庭法  官  莊明達
上列正本係照原本作成。
如不服本判決，應於送達後20日內，向本院提出上訴狀並應記載
上訴理由，表明關於原判決所違背之法令及其具體內容與依訴訟
資料可認為原判決有違背法令之具體事實，如於本判決宣示後送
達前提起上訴者，應於判決送達後20日內補提上訴理由書（須附
繕本）。
中　　華　　民　　國　　111 　年　　9 　　月　　21　　日
                            書記官  王淳平